【裁判字號】    89,易,55
【裁判日期】    890216
【裁判案由】    竊盜
【裁判全文】
台灣宜蘭地方法院刑事判決                      八十九年度易字第五五號
    公  訴  人  台灣宜蘭地方法院檢察署檢察官
    被      告  乙○○
                丙○○
右列被告等因竊盜案件，經檢察官聲請簡易處刑（八十八年度偵字第四三九０號），
本院認不宜逕依簡易程序為之，爰改依通常程序判決如左：
    主  文
乙○○、丙○○共同攜帶凶器、毀越安全設備竊盜，均累犯，各處有期徒刑拾月。
    事  實
一、乙○○（前曾於民國八十七年間因竊盜案件，經台灣板橋地方法院判處有期徒刑
    十月確定，於八十七年十月三日執行完畢）與丙○○（曾於八十四年間因詐欺案
    件，經台灣高等法院高雄分院判處有期徒刑六月確定，於八十六年一月十一日執
    行完畢）共同意圖為自己不法所有，於八十八年十二月三日凌晨三時許，駕駛車
    號ＦＢ─三七七二號廂型車，至宜蘭縣頭城鎮○○路三九四號甲○○所經營之檳
    榔攤，由乙○○持路邊拾取不詳姓名者所有，客觀上得為凶器之木棒一支，毀壞
    該檳榔攤之安全設備鐵窗後，侵入竊取香菸三十三條及酒類九十八瓶，丙○○則
    在外把風，得手後，再由二人共同將之搬運至前開其所駕駛之廂型車內。嗣經甲○○發覺後報警，而於同日凌晨三時四十分許，經警在在宜蘭縣頭城鎮加油站前
    查獲，並經警扣得右揭木棍一支。
二、案經宜蘭縣警察局礁溪分局報請台灣宜蘭地方法院檢察署檢察官偵查起訴。
    理  由
一、訊據被告乙○○對於右揭事實坦承不諱；被告丙○○則否認有右揭共同竊盜之犯
    行，辯稱：伊是隨乙○○前來宜蘭，伊並不知道乙○○前往竊取他人之物，是乙○○要伊幫忙搬運其所竊得之物，伊並不知情云云。惟查，右揭事實業據被告二
    人於偵查中供承不諱，核與證人甲○○於警訊時指述之情節相符；參之被告丙○○於警訊時亦供承：「我有看到所乙○○拿大木頭塊檳榔攤竊取物品進」等語，
    足徵被告丙○○事後翻異前供否認知情及參與云云，應屬卸責之詞，不足採信。
    此外並有扣案之木棍一支及贓認領保管單一紙附卷足憑。事證明確，被告二人犯
    行應均堪予認定。
二、核被告二人意圖為自己不法之所有，攜帶凶器（按木棍在客觀上得為凶器使用）
    、毀越安全設備，竊取他人之動產，所為均係犯刑法第三百二十一條第一項第二
    款（起訴書誤載為第一款）、第三款之攜帶凶器、毀越安全設備竊盜罪。被告二
    人就所犯右開罪名，有犯意聯絡及行為分擔，均為共同正犯。查被告乙○○前曾
    於八十七年間因竊盜案件，經台灣板橋地方法院判處有期徒刑十月確定，於八十
    七年十月三日執行完畢；被告丙○○前曾於八十四年間因詐欺案件，經台灣高等
    法院高雄分院判處有期徒刑六月確定，於八十六年一月十一日執行完畢，有其台
    灣高等法院檢察署刑案紀錄簡覆表各一紙附卷足憑，其二人於五年內再犯有期徒
    刑以上之本罪，均為累犯，應均依累犯之規定加重其刑。爰審被告二人共同意圖
    為自己不法所有，攜帶凶器、毀越安全設備竊取他人財物之犯罪動機、目的、手
    段、對被害人財產法益所生之危害，及其犯罪後之態度等一切情狀，分別量處如
    主文所示之刑，以示懲儆。扣案之木棍一支被告二人均否認為其所有，被告乙○○供稱係路旁拾取，復無積極證據足資證明該扣案之木棍一支確係被告二人所有
    ，爰不併予宣告沒收。
據上論斷，應依刑事訴訟法第二百九十九條第一項前段、第四百五十二條，刑法第二
十八條、第三百二十一條第一項第二款、第三款、第四十七條，判決如主文。
中      華      民      國      八十九    年     二      月    十六     日
                                   臺灣宜蘭地方法院刑事庭
                                       法  官  黃  永  勝
參考法條：
刑法第三百二十一條第一項第二款、第三款
得上訴


司法院資訊處製作；財團法人民間司法改革基金會備份。
